FELIPE ANDRÉS GONZÁLEZ PÉREZ

305 748 1721

felipeandres0410@gmail.com

Cota Cundinamarca

PERFIL PROFESIONAL

Ingeniero de software con experiencia de más de 1 año en la implementación de soluciones automatizadas mediante la plataforma Power Automate. Amplios conocimientos en análisis de procesos, diseño y desarrollo de flujos de trabajo automatizados, así como en la integración de sistemas para mejorar la eficiencia y productividad empresarial, y, además, cuento con habilidades para extraer, transformar y cargar grandes conjuntos de datos utilizando herramientas como Phyton y SQL Server, para posteriormente generar tableros de visualización utilizando Looker Studio / Power BI. Adicional a esto cuento con una experiencia de más de 6 años como desarrollador web. Habilidades en HTML5, CSS3, LESS, JS, Bootstrap, UIKIT, PHP y MySQL, manejo de CMS Wordpress y Drupal, desarrollo de temas desde cero y a la medida con Wordpress, e-commerce Woocommerce, integración de pasarelas de pagos y conocimientos en SEO.

FORMACIÓN ACADÉMICA

Titulación: Ingeniero de software

Año de graduación: Agosto 2023

Institución: Politécnico Grancolombiano

Experiencia Laboral

Stefanini

Web Master - Pfizer 23 de enero de 2022 – Actualmente

Funciones: Programar las campañas de email con Knak y Marketo, envío de campañas SMS a través de Masiv, administración del portal interno en Sharepoint, automatización de formularios con Power Automate. Analizar y generar reportes de indicadores sobre el desempeño de estos canales digitales (Email, SMS, Sharepoint, Web)

Jefe inmediato: Jennifer Yanez

Celular: +56 9 5956 4632

Ariadna Communications Group

Web Master – Ilumno 17 de junio de 2021 – 03 de enero de 2022

Funciones: Administración y creación de módulos, taxonomías y entityqueues en Drupal de los contenidos del portal de Areandina y del portal de la Universidad del Istmo de Panamá.

Jefe inmediato: Joan Camacho

Celular: 350 509 4860

Exsis Digital Angels

Web Master - Ilumno 9 de noviembre de 2020 – 9 de febrero de 2021

Funciones: Administración y creación de módulos, taxonomías y entityqueues en Drupal de los contenidos del portal de La Universidad Empresarial Siglo 21.

Jefe inmediato: Juan Carlos Morales

Celular: 301 350 0999

Fundación Universitaria Agraria de Colombia

Web Master

3 de febrero de 2019 – 7 de noviembre de 2020

Funciones: Administración, mantenimiento del portal web de UNIAGRARIA y desarrollo de nuevas funcionalidades, desarrollo de formularios y landing pages según requerimientos.

Jefe inmediato: Carlos Ivan Diaz Arias

Celular: 667 1515

Wondertech Ltda

Asistente de Marketing 2 de abril de 2018 – 2 de noviembre de 2018

Funciones: Diseño y desarrollo del nuevo home del sitio web de la empresa, cambios a la web según requerimientos, diseño y desarrollo de páginas de

aterrizaje para campañas de Adwords y manejo de las mismas, administración de la tienda online, redacción de contenido para posicionamiento orgánico, creación de banners.

Jefe inmediato: Mack Moreno

Celular: 313 296 1051

Bases y Soportes para TV Ltda

Web Master

1 de febrero de 2016 - 26 de noviembre de 2017

Funciones: Programar los diferentes sitios webs de la empresa, administrarlos, optimizarlos, y posicionarlos en los primeros resultados de Google, administrar las diferentes redes sociales, y realizar la edición de los videos de los diferentes servicios prestados por la compañía.

Jefe Inmediato: Angel Sepulveda

Celular: 312 424 2664